Prérequis
=================
```{r}
library(sciplot)
library(lme4)
library(car)
require(lmerTest)
```

```{r}
setwd("D:/Gdrive/Memoire2/R/comp2")
data <- read.csv(file="Datacomp2.csv", header=TRUE, sep=",")
data$age <- as.numeric(data$age)
data$amount.cor.equation <- as.numeric(data$amount.cor.equation)
data$RT.equation <- as.numeric(data$RT.equation)
data$RT.completion <- as.numeric(data$RT.completion)
```

Modèle
=================
```{r}
m3=glmer(attachment ~ vtype * prime * age * amount.cor.equation * halfsession * cor.equation + (vtype||id) + (1|Item),data=data,family=binomial)
summary(m3)
```


plot tous les participants
=================
```{r}
bargraph.CI(x.factor=verbetype, group= prompt,response=attachment, col=c("tomato", "dark blue"), xlab="Verb type (overall)",ylab="NP1 Attachment %",legend=TRUE,  x.leg=3,y.leg=0.8 , cex.leg=1.3, cex.names=1, cex.lab = 1.5, ylim = c(0,1), data=data)

overall=glmer(attachment ~ vtype * prime + (vtype||id) + (1|Item),data=data,family=binomial)
summary(overall)
```

plot tous les participants, première et deuxième moitié de session
=================
```{r}
data.firsthalf <- subset(data, data$halfsession == 0)
data.secondhalf <- subset(data, data$halfsession == 1)
bargraph.CI(x.factor=verbetype, group= prompt,response=attachment, col=c("tomato", "dark blue"), xlab="Verb type (overall, first half)",ylab="NP1 Attachment %",legend=TRUE,  x.leg=3,y.leg=0.8 , cex.leg=1.3, cex.names=1, cex.lab = 1.5, ylim = c(0,1), data=data.firsthalf)

overall.firsthalf=glmer(attachment ~ vtype * prime + (vtype||id) + (1|Item),data=data.firsthalf,family=binomial)
summary(overall.firsthalf)

bargraph.CI(x.factor=verbetype, group= prompt,response=attachment, col=c("tomato", "dark blue"), xlab="Verb type (overall, second half)",ylab="NP1 Attachment %",legend=TRUE,  x.leg=3,y.leg=0.8 , cex.leg=1.3, cex.names=1, cex.lab = 1.5, ylim = c(0,1), data=data.secondhalf)

overall.secondhalf=glmer(attachment ~ vtype * prime + (vtype||id) + (1|Item),data=data.secondhalf,family=binomial)
summary(overall.secondhalf)
```

plot tous les participants avec bonne réponse équation
=================
```{r}
data.onlygood <- subset(data, data$cor.equation  == 1)
bargraph.CI(x.factor=verbetype, group= prompt,response=attachment, col=c("tomato", "dark blue"), xlab="Verb type (overall with good response)",ylab="NP1 Attachment %",legend=TRUE,  x.leg=3,y.leg=0.8 , cex.leg=1.3, cex.names=1, cex.lab = 1.5, ylim = c(0,1), data=data.onlygood)

overall.onlygood=glmer(attachment ~ vtype * prime + (vtype||id) + (1|Item),data=data.onlygood,family=binomial)
summary(overall.onlygood)
```

plot tous les participants avec bonne réponse équation, première et deuxième moitié de session
=================
```{r}
data.onlygood.firsthalf <- subset(data.onlygood, data.onlygood$halfsession == 0)
data.onlygood.secondhalf <- subset(data.onlygood, data.onlygood$halfsession == 1)
bargraph.CI(x.factor=verbetype, group= prompt,response=attachment, col=c("tomato", "dark blue"), xlab="Verb type (overall with good response, first half)",ylab="NP1 Attachment %",legend=TRUE,  x.leg=3,y.leg=0.8 , cex.leg=1.3, cex.names=1, cex.lab = 1.5, ylim = c(0,1), data=data.onlygood.firsthalf)

overall.onlygood.firsthalf=glmer(attachment ~ vtype * prime + (vtype||id) + (1|Item),data=data.onlygood.firsthalf,family=binomial)
summary(overall.onlygood.firsthalf)

bargraph.CI(x.factor=verbetype, group= prompt,response=attachment, col=c("tomato", "dark blue"), xlab="Verb type (overall with good response, second half)",ylab="NP1 Attachment %",legend=TRUE,  x.leg=3,y.leg=0.8 , cex.leg=1.3, cex.names=1, cex.lab = 1.5, ylim = c(0,1), data=data.onlygood.secondhalf)

overall.onlygood.secondhalf=glmer(attachment ~ vtype * prime + (vtype||id) + (1|Item),data=data.onlygood.secondhalf,family=binomial)
summary(overall.onlygood.secondhalf)
```

plot séparation bon et mauvais participants (sur les résultats d'équation)
=================
```{r}
datamath <- subset(data, data$amount.cor.equation > 14)
datalitt <- subset(data, data$amount.cor.equation <= 14)
bargraph.CI(x.factor=verbetype, group= prompt,response=attachment, col=c("tomato", "dark blue"), xlab="Verb type (mathematically skillful group)",ylab="NP1 Attachment %",legend=TRUE,  x.leg=3,y.leg=0.8 , cex.leg=1.3, cex.names=1, cex.lab = 1.5, ylim = c(0,1), data=datamath)

math=glmer(attachment ~ vtype * prime + (vtype||id) + (1|Item),data=datamath,family=binomial)
summary(math)

bargraph.CI(x.factor=verbetype, group= prompt,response=attachment, col=c("tomato", "dark blue"), xlab="Verb type (mathematically inept group)",ylab="NP1 Attachment %",legend=TRUE,  x.leg=3,y.leg=0.8 , cex.leg=1.3, cex.names=1, cex.lab = 1.5, ylim = c(0,1), data=datalitt)

litt=glmer(attachment ~ vtype * prime + (vtype||id) + (1|Item),data=datalitt,family=binomial)
summary(litt)
```

plot bon participants, première et deuxième moitié
=================
```{r}
datamath.firsthalf <- subset(datamath, datamath$halfsession == 0)
datamath.secondhalf <- subset(datamath, datamath$halfsession == 1)
bargraph.CI(x.factor=verbetype, group= prompt,response=attachment, col=c("tomato", "dark blue"), xlab="Verb type (mathematically skillful group, first half)",ylab="NP1 Attachment %",legend=TRUE,  x.leg=3,y.leg=0.8 , cex.leg=1.3, cex.names=1, cex.lab = 1.5, ylim = c(0,1), data=datamath.firsthalf)

math.firsthalf=glmer(attachment ~ vtype * prime + (vtype||id) + (1|Item),data=datamath.firsthalf,family=binomial)
summary(math.firsthalf)

bargraph.CI(x.factor=verbetype, group= prompt,response=attachment, col=c("tomato", "dark blue"), xlab="Verb type (mathematically skillful group, second half)",ylab="NP1 Attachment %",legend=TRUE,  x.leg=3,y.leg=0.8 , cex.leg=1.3, cex.names=1, cex.lab = 1.5, ylim = c(0,1), data=datamath.secondhalf)

math.secondhalf=glmer(attachment ~ vtype * prime + (vtype||id) + (1|Item),data=datamath.secondhalf,family=binomial)
summary(math.secondhalf)
```

plot bon participants avec bonne réponse équation
=================
```{r}
datamath.onlygood <- subset(datamath, datamath$cor.equation == 1)
bargraph.CI(x.factor=verbetype, group= prompt,response=attachment, col=c("tomato", "dark blue"), xlab="Verb type (mathematically skillful group with good response)",ylab="NP1 Attachment %",legend=TRUE,  x.leg=3,y.leg=0.8 , cex.leg=1.3, cex.names=1, cex.lab = 1.5, ylim = c(0,1), data=datamath.onlygood)

math.onlygood=glmer(attachment ~ vtype * prime + (vtype||id) + (1|Item),data=datamath.onlygood,family=binomial)
summary(math.onlygood)
```

plot mauvais participants avec bonne réponse équation
=================
```{r}
datalitt.onlygood <- subset(datalitt, datalitt$cor.equation == 1)
bargraph.CI(x.factor=verbetype, group= prompt,response=attachment, col=c("tomato", "dark blue"), xlab="Verb type (mathematically inept group with good response)",ylab="NP1 Attachment %",legend=TRUE,  x.leg=3,y.leg=0.8 , cex.leg=1.3, cex.names=1, cex.lab = 1.5, ylim = c(0,1), data=datalitt.onlygood)

litt.onlygood=glmer(attachment ~ vtype * prime + (vtype||id) + (1|Item),data=datalitt.onlygood,family=binomial)
summary(litt.onlygood)
```

plot bon participants avec bonne réponse équation, première et deuxième moitié de session
=================
```{r}
datamath.onlygood.firsthalf <- subset(datamath.onlygood, datamath.onlygood$halfsession == 0)
datamath.onlygood.secondhalf <- subset(datamath.onlygood, datamath.onlygood$halfsession == 1)
bargraph.CI(x.factor=verbetype, group= prompt,response=attachment, col=c("tomato", "dark blue"), xlab="Verb type (mathematically skillful group with good response, first half)",ylab="NP1 Attachment %",legend=TRUE,  x.leg=3,y.leg=0.8 , cex.leg=1.3, cex.names=1, cex.lab = 1.5, ylim = c(0,1), data=datamath.onlygood.firsthalf)
bargraph.CI(x.factor=verbetype, group= prompt,response=attachment, col=c("tomato", "dark blue"), xlab="Verb type (mathematically skillful group with good response, second half)",ylab="NP1 Attachment %",legend=TRUE,  x.leg=3,y.leg=0.8 , cex.leg=1.3, cex.names=1, cex.lab = 1.5, ylim = c(0,1), data=datamath.onlygood.secondhalf)

math.onlygood.firsthalf=glmer(attachment ~ vtype * prime + (vtype||id) + (1|Item),data=datamath.onlygood.firsthalf,family=binomial)
summary(math.onlygood.firsthalf)
math.onlygood.secondhalf=glmer(attachment ~ vtype * prime + (vtype||id) + (1|Item),data=datamath.onlygood.secondhalf,family=binomial)
summary(math.onlygood.secondhalf)
```

plot age participant, première et deuxième moitié de session
=================
```{r}
mage <- mean(data$age)
data.yng <- subset(data, data$age < mage)
data.old <- subset(data, data$age > mage)
data.yng.firsthalf <- subset(data.yng, data.yng$halfsession == 0)
data.yng.secondhalf <- subset(data.yng, data.yng$halfsession == 1)
data.old.firsthalf <- subset(data.old, data.old$halfsession == 0)
data.old.secondhalf <- subset(data.old, data.old$halfsession == 1)

bargraph.CI(x.factor=verbetype, group= prompt,response=attachment, col=c("tomato", "dark blue"), xlab="Verb type (below mean age, first half)",ylab="NP1 Attachment %",legend=TRUE,  x.leg=3,y.leg=0.8 , cex.leg=1.3, cex.names=1, cex.lab = 1.5, ylim = c(0,1), data=data.yng.firsthalf)
yng.firsthalf=glmer(attachment ~ vtype * prime + (vtype||id) + (1|Item),data=data.yng.firsthalf,family=binomial)
summary(yng.firsthalf)
bargraph.CI(x.factor=verbetype, group= prompt,response=attachment, col=c("tomato", "dark blue"), xlab="Verb type (below mean age, second half)",ylab="NP1 Attachment %",legend=TRUE,  x.leg=3,y.leg=0.8 , cex.leg=1.3, cex.names=1, cex.lab = 1.5, ylim = c(0,1), data=data.yng.secondhalf)
yng.secondhalf=glmer(attachment ~ vtype * prime + (vtype||id) + (1|Item),data=data.yng.secondhalf,family=binomial)
summary(yng.secondhalf)
bargraph.CI(x.factor=verbetype, group= prompt,response=attachment, col=c("tomato", "dark blue"), xlab="Verb type (above mean age, first half)",ylab="NP1 Attachment %",legend=TRUE,  x.leg=3,y.leg=0.8 , cex.leg=1.3, cex.names=1, cex.lab = 1.5, ylim = c(0,1), data=data.old.firsthalf)
old.firsthalf=glmer(attachment ~ vtype * prime + (vtype||id) + (1|Item),data=data.old.firsthalf,family=binomial)
summary(old.firsthalf)
bargraph.CI(x.factor=verbetype, group= prompt,response=attachment, col=c("tomato", "dark blue"), xlab="Verb type (above mean age, second half)",ylab="NP1 Attachment %",legend=TRUE,  x.leg=3,y.leg=0.8 , cex.leg=1.3, cex.names=1, cex.lab = 1.5, ylim = c(0,1), data=data.old.secondhalf)
old.secondhalf=glmer(attachment ~ vtype * prime + (vtype||id) + (1|Item),data=data.old.secondhalf,family=binomial)
summary(old.secondhalf)
```